臺灣臺中地方法院刑事判決
111年度訴字第964號
公  訴  人  臺灣臺中地方檢察署檢察官
被      告  張至宗





上列被告因違反毒品危害防制條例案件，經檢察官提起公訴（11
1年度毒偵字第900號），被告於準備程序為有罪之陳述後，本院
合議庭裁定由受命法官獨任進行簡式審判程序，判決如下：
    主    文
乙○○犯如附表一所示之罪，各處如附表一主文欄所示之刑及沒收
，應執行有期徒刑捌月，如易科罰金，以新臺幣壹仟元折算壹日
。
    犯罪事實及理由
一、本件犯罪事實及證據，除證據部分應補充「被告乙○○於本院
    準備程序及審理時之自白，臺灣南投地方法院搜索票、扣案
    物品照片」外，餘均引用檢察官起訴書之記載（如附件）。
二、論罪科刑
  ㈠按觀察、勒戒或強制戒治執行完畢釋放後，3年內再犯第10條
    之罪者，檢察官或少年法院（地方法院少年法庭）應依法追
    訴或裁定交付審理，毒品危害防制條例第23條第2項定有明
    文。被告乙○○前因施用毒品案件，經本院以109年度毒聲字
    第206號裁定送執行觀察、勒戒後，因認無繼續施用毒品之
    傾向，於民國110年2月24日執行完畢釋放，並經臺灣臺中地
    方檢察署檢察官以110年度毒偵緝字第9號為不起訴處分確定
    等情，此有臺灣高等法院被告前案紀錄表1份在卷可稽，是
    被告於前揭觀察、勒戒執行完畢釋放後3年內之111年1月27
    日，再犯本件毒品危害防制條例第10條之罪，自應依法追訴
    處罰。
  ㈡次按海洛因、甲基安非他命分別係毒品危害防制條例第2條第
    2項第1款、第2款所定之第一級、第二級毒品，不得施用及
    持有。核被告所為，如起訴書犯罪事實一前段所示犯行，係
    犯毒品危害防制條例第10條第2項之施用第二級毒品罪，如
    起訴書犯罪事實一後段所示犯行，係犯毒品危害防制條例第
    10條第1項之施用第一級毒品罪。被告因施用而持有第一級
    、第二級毒品之低度行為，均為其施用之高度行為所吸收，
    不另論罪。被告所犯上開施用第一級毒品、施用第二級毒品
    犯行，犯意各別，行為互殊，應予分論併罰。　　
  ㈢爰審酌被告前因施用毒品案件經觀察、勒戒，仍未戒除毒癮
    ，顯見其自制力不足，故應再藉由刑罰之執行，以收教化之
    功能，惟念及被告犯後坦承犯行，態度尚佳，且施用毒品係
    自戕一己之身體健康，尚未危及他人，其行為本身對社會所
    造成之危害並非直接，暨其智識程度、家庭經濟狀況等一切
    情狀，分別量處如附表一主文欄所示之刑及諭知易科罰金之
    折算標準。另衡酌被告所犯各罪均為施用毒品罪，又行為動
    機、目的均相同，且其手段、模式亦相似，顯現各罪責任非
    難重複程度非低，暨其所犯各罪反應之人格特性等節，依限
    制加重原則，定如主文所示應執行之刑及諭知易科罰金之折
    算標準。
　㈣沒收部分
　⑴按查獲之第一、二級毒品，不問屬於犯罪行為人與否，均沒
　　收銷燬之，毒品危害防制條例第18條第1項前段定有明文。
    扣案如附表二所示之物，經送驗結果，分別檢出如附表二所
    示之第一級毒品海洛因、第二級毒品甲基安非他命成分，此
    有衛生福利部草屯療養院111年2月10日草療鑑字第11102000
    01號鑑驗書1份附卷足憑，而上開海洛因、甲基安非他命分
    別係被告本案施用海洛因、甲基安非他命所剩餘，此據被告
    於本院審理時供陳在卷，自應依毒品危害防制條例第18條第
    1項前段之規定，於被告施用第一級毒品之罪刑項下宣告如
    附表二編號1所示之物，均沒收銷燬之，於被告施用第二級
    毒品之罪刑項下，宣告如附表二編號2所示之物，均沒收銷
    燬之，至直接用以盛裝毒品之包裝袋，因其上所殘留之毒品
    ，難以析離，且無析離之實益與必要，自應視同毒品之一部
    ，一併沒收銷燬之；前揭送驗用罄之毒品因已滅失，爰不另
    宣告沒收銷燬。
　⑵扣案如附表三所示之物，均為被告所有，而如附表三編號3至
    6所示之物，係作為本件秤量、分裝所施用之海洛因使用或
    預備之用，如附表三所示之物係作為本件施用甲基安非他命
    或秤量、分裝所施用之甲基安非他命使用或預備之用，此據
    被告於本院審理時供陳在卷，爰依刑法第38條第2項前段之
    規定，於被告施用第一級毒品之罪刑項下，宣告如附表三編
    號3至6所示之物均沒收，於被告施用第二級毒品之罪刑項下
    ，宣告如附表三所示之物均沒收。
　⑶至扣案之針筒1支，被告於本院審理時否認為其所有，且無證
    據證明與本案有關，另扣案之iPhone 6s行動電話1支、iPho
    ne 13行動電話1支、門號0000000000號之SIM卡1張，亦無證
    據證明與本案有關，均不予宣告沒收。
據上論斷，應依刑事訴訟法第273條之1第1項、第299條第1項前
段、第310條之2、第454條第2項，毒品危害防制條例第10條第1
項、第2項、第18條第1項前段，刑法第11條、第41條第1項前段
、第8項、第51條第5款、第38條第2項前段，判決如主文。
本案經檢察官蔣志祥提起公訴，檢察官甲○○到庭執行職務。
中    華    民    國   111    年    9     月    30    日
                  刑事第十七庭  法  官  林依蓉
以上正本證明與原本無異。
如不服本判決應於收受送達後10日內向本院提出上訴書狀，並應
敘述具體理由；其未敘述上訴理由者，應於上訴期間屆滿後20日
內向本院補提理由書（均須按他造當事人之人數附繕本）「切勿
逕送上級法院」。
                                書記官  蕭訓慧
中    華    民    國   111    年    9     月    30    日
附錄本案論罪科刑法條全文：
毒品危害防制條例第10條
施用第一級毒品者，處6月以上5年以下有期徒刑。
施用第二級毒品者，處3年以下有期徒刑。 　　
　　　　　
附表一：　
編號 犯罪事實 主文  1 如起訴書犯罪事實一前段所示犯行 乙○○犯施用第二級毒品罪，處有期徒刑參月，如易科罰金，以新臺幣壹仟元折算壹日。扣案如附表二編號2所示之物，均沒收銷燬之，扣案如附表三所示之物均沒收。  2 如起訴書犯罪事實一後段所示犯行 乙○○犯施用第一級毒品罪，處有期徒刑陸月，如易科罰金，以新臺幣壹仟元折算壹日。扣案如附表二編號1所示之物均沒收銷燬之，扣案如附表三編號3至6所示之物均沒收。 
　　　
附表二：　
編號 扣案物品  搜索時間/地點  1  第一級毒品海洛因4包（驗餘淨重分別為0.8318公克、0.1600公克、1.7769公克、0.1049公克）  111年1月28日9時53分許/臺中市○○區○○路0號8樓之7  2  第二級毒品甲基安非他命2包（驗餘淨重分別為3.2872公克、3.2733公克）   
　　　　
附表三：　
編號 扣案物品 搜索時間/地點  1 玻璃球1只 111年1月28日9時53分許/臺中市○○區○○路0號8樓之7  2 吸食器1組   3 電子磅秤1臺   4 分裝袋100個   5 殘渣袋1個 111年1月28日12時30分許/南投縣○○市○○路○段000巷00號  6 電子磅秤1臺